臺灣新北地方法院刑事判決　
111年度簡上字第80號
上  訴  人
即  被  告  范啓明


上列上訴人即被告因竊盜案件，不服本院中華民國111年1月10日
110年度簡字第4778號第一審刑事簡易判決（起訴案號：臺灣新
北地方檢察署110年度偵字第9089號），提起上訴，本院管轄之
第二審合議庭判決如下：
    主  文
原判決撤銷。
范啓明犯竊盜罪，累犯，處拘役伍拾日，如易科罰金，以新臺幣
壹仟元折算壹日。
    事  實
一、范啓明於民國109年12月11日4時30分許，見韋凱元開設於新
    北市○○區○○路000巷00號前之攤位無人看顧，竟意圖為自己不
    法之所有，基於竊盜之犯意，徒手竊取韋凱元置於攤位上之
    平板電腦2個、充電頭1個、充電線2個（價值新臺幣【下同
    】共1萬0,500元）後離去。嗣韋凱元察覺物品失竊後報警，
    始為警查悉上情。
二、案經韋凱元訴由新北市政府警察局土城分局移送臺灣新北地
    方檢察署檢察官偵查起訴。
    理  由
壹、程序事項
一、關於證據能力之意見：
（一）按被告以外之人於審判外之言詞或書面陳述，除法律有規
      定者外，不得作為證據，刑事訴訟法第159條第1項固有明
      文。惟被告以外之人於審判外之陳述，經當事人於審判程
      序同意作為證據，法院審酌該言詞陳述或書面陳述作成時
      之情況，認為適當者，亦得為證據；當事人、代理人或辯
      護人於法院調查證據時，知有上開刑事訴訟法第159條第1
      項不得為證據之情形，而未於言詞辯論終結前聲明異議者
      ，視為有前項之同意，刑事訴訟法第159條之5亦有明文。
      查本判決下列引用之被告范啓明以外之人於審判外之陳述
      ，雖屬傳聞證據，惟因檢察官、被告於本院準備程序同意
      該等證據之證據能力（見簡上卷第103頁），迄言詞辯論
      終結時亦未聲明異議（見簡上卷第174頁），本院審酌各
      該證據作成之情況，核無非法取證或證明力明顯偏低之瑕
      疵，以之作為證據，應屬適當，依前揭法條規定，認均有
      證據能力。
（二）次按刑事訴訟法第159條至第159條之5有關傳聞法則之規
      定，乃對於被告以外之人於審判外之言詞或書面陳述之供
      述證據所為之規範；至非供述證據之書證、物證則無傳聞
      法則規定之適用，如該非供述證據非出於違法取得，並已
      依法踐行調查程序，即不能謂其無證據能力。查下列非供
      述證據，並無證據證明係出於違法取得之情形，復經本院
      依法踐行調查程序，自均有證據能力。　　
貳、實體事項：
一、認定犯罪事實所憑之證據及理由：
    上揭犯罪事實，業據被告於警詢、本院準備程序及審理時均
    坦承不諱（見偵卷第7-10頁、見易字卷第89-95頁、簡上卷
    第79-105、169-174頁），核與證人即告訴人韋凱元於警詢
    時之指訴相符（見偵卷第11-12頁）；並有現場監視器影像
    光碟1片暨畫面翻拍照片共8張可資佐證（見偵卷第23-29頁
    ），足徵被告之任意性自白與事實相符，可以採信。本案事
    證明確，被告上揭犯行堪以認定，應依法論科。
二、論罪之法律適用：
（一）罪名：
　　　核被告所為，係犯刑法第320條第1項之竊盜罪。
（二）刑之加重事由：
      被告因施用毒品案件，經臺灣臺北地方法院以106年度審
      簡字第2262號判決判處有期徒刑6月確定；再因施用毒品
      案件，經臺灣臺北地方法院以107年度審簡字第1407號判
      決判處有期徒刑4月確定，接續執行後，於108年11月4日
      縮刑期滿執行完畢，有臺灣高等法院被告前案紀錄表在卷
      可憑（見易字卷第9-53頁）。被告於受徒刑之執行完畢後
      ，5年內故意再犯本案有期徒刑以上之罪，固為累犯，惟
      本案所犯竊盜罪與構成累犯之前案係施用毒品案件，要屬
      不同罪質，爰參酌司法院釋字第775 號解釋意旨不予加重
      其最低本刑，附此敘明。　
三、撤銷改判之理由及科刑審酌之事項　　　　　
（一）原判決以被告犯罪事證明確，予以論罪科刑，固非無見。
      惟按刑罰之量定，固屬法院自由裁量之職權行使，惟刑事
      審判之量刑，旨在實現刑罰權之分配的正義，故法院對科
      刑判決之被告量刑，應符合罪刑相當原則，使罰當其罪，
      以契合人民之法律感情；此所以刑法第57條明定科刑時應
      審酌一切情狀，尤應注意該條所列各款情形，以為科刑輕
      重之標準，並應受比例原則與平等原則等一般法律原則之
      支配，以期達成客觀上之適當性、相當性與必要性之價值
      要求；若違反比例原則、平等原則時，自有濫用裁量權之
      違法。查被告於原審判決後已與告訴人達成調解並予賠償
      ，而獲告訴人原諒，有調解筆錄、公務電話紀錄可佐（見
      簡上卷第125、183-187頁），是本案量刑基礎已有變更，
      且無再就此部分犯罪所得宣告沒收之必要（詳後述），原
      審未及審酌此情，容有未洽，被告上訴意旨以其欲與告訴
      人達成和解請求從輕量刑，為有理由，依法應予撤銷改判
      。
（二）爰以行為人之責任為基礎，並審酌被告不思以己力謀取財
      物，卻以竊取方式冀得不法財物，顯然欠缺尊重他人財產
      權之觀念；惟念其坦承犯行，已與告訴人達成和解並予賠
      償，而獲原諒，業如前述，實已盡力補償告訴人損失，堪
      認甚有悔意，兼衡被告之素行、智識程度、生活情形、經
      濟狀況，及犯罪之動機、目的、手段、竊取財物價值等一
      切情狀，量處如主文所示之刑，併諭知易科罰金之折算標
      準，以資懲儆。　　
四、沒收部分：
　　按犯罪所得，屬於犯罪行為人者，沒收之。但有特別規定者
    ，依其規定；犯罪所得已實際合法發還被害人者，不予宣告
    沒收或追徵；宣告前2條之沒收或追徵，有過苛之虞、欠缺
    刑法上之重要性、犯罪所得價值低微，或為維持受宣告人生
    活條件之必要者，得不宣告或酌減之，刑法第38條之1第1項
    、第5項及第38條之2第2項分別定有明文。查被告雖尚未返
    還所竊得之平板電腦2臺、充電頭1個、充電線2條與告訴人
    ，然審酌被告已另賠償告訴人2萬元，彌補告訴人所受之損
    害，被告實質上已不再保有犯罪利得，如再就上開物品宣告
    沒收、追徵，對被告而言顯有過苛之虞，依刑法第38條之2
    第2項規定，爰不宣告沒收，附此敘明。
據上論斷，應依刑事訴訟法第455條之1第1項、第3項、第369條
第1項前段、第364條、第299條第1項前段，判決如主文。
本案經檢察官洪三峯提起公訴，檢察官王凌亞到庭執行職務。
中　　華　　民　　國　111　年　8　月　31　日
　　　　　　　 刑事第十庭  審判長法  官 謝梨敏

                                 法　官 黃秀敏　

                                 法　官 謝茵絜　
上列正本證明與原本無異。
不得上訴。
                                 書記官 王昱平
中　　華　　民　　國　　111 　年　　9 　　月　　1 　　日
附錄本案所犯法條全文 
中華民國刑法第320條
意圖為自己或第三人不法之所有，而竊取他人之動產者，為竊盜
罪，處 5 年以下有期徒刑、拘役或 50 萬元以下罰金。
意圖為自己或第三人不法之利益，而竊佔他人之不動產者，依前
項之規定處斷。
前二項之未遂犯罰之。